臺灣桃園地方法院刑事判決　　　　　　　96年度訴字第1442號
公　訴　人　臺灣桃園地方法院檢察署檢察官
被　　　告　甲○○
選任辯護人　李國煒律師
上列被告因違反毒品危害防制條例案件，經檢察官提起公訴（96
年度偵字第14549 號），本院判決如下︰
    主  文
甲○○販賣第三級毒品，處有期徒刑伍年貳月，扣案之第三級毒
品愷他命合計驗餘淨重拾貳點貳陸參捌公克、對－甲氧基甲基安
非他命參拾肆顆及愷他命之外包裝袋拾玖只均沒收。因販賣第三
級毒品犯罪所得之財物新臺幣壹仟元沒收，如全部或一部不能沒
收時，以其財產抵償之。
其餘被訴販賣第三級毒品無罪。
    事  實
一、甲○○明知愷他命（Ketamine，俗稱K 他命）、對－甲氧基
    甲基安非他命（PMMA）皆為毒品危害防制條例第二條第二項
    第三款所列之第三級毒品，不得非法販賣，惟其竟意圖營利
    ，並基於販賣上開第三級毒品之犯意，於民國九十六年六月
    二十日晚間十一時許，在桃園縣中壢市奪標KTV 前，向姓名
    年籍不詳綽號「黑糖」之成年男子，以每公克愷他命新臺幣
    （下同）六百元及每顆對－甲氧基甲基安非他命二百五十元
    之價格，販入愷他命十五公克及對－甲氧基甲基安非他命三
    十四顆，旋於翌日（即九十六年六月二十一日）晚間十一時
    許，在桃園縣桃園市○○路觀光夜市附近，以一公克愷他命
    一千元之價格，出售一小包（約一公克）愷他命予曾雨婷，
    從中賺取差價牟利。嗣於九十六年六月二十三日下午二時三
    十五分許，在桃園縣蘆竹鄉○○街六九之七號前為警查獲，
    並扣得第三級毒品愷他命合計驗餘淨重一二．二六三八公克
    及對－甲氧基甲基安非他命（PMMA）三十四顆，以及甲○○
    所有供本件販賣愷他命犯罪所用之上開毒品愷他命之外包裝
    袋十九只，始悉上情。
二、案經桃園縣政府警察局大園分局報請臺灣桃園地方法院檢察
    署檢察官偵查起訴。
    理  由
甲、有罪部分：
一、按被告以外之人於審判外之言詞或書面陳述，除法律有規定
    者外，不得作為證據，刑事訴訟法第一百五十九條第一項固
    定有明文。惟被告以外之人於審判外之陳述，雖不符同法第
    一百五十九條之一至之四之規定，而經當事人於審判程序同
    意作為證據，法院審酌該言詞陳述或書面陳述作成時之情況
    ，認為適當者，亦得為證據。又當事人、代理人或辯護人於
    法院調查證據時，知有第一百五十九條第一項不得為證據之
    情形，而未於言詞辯論終結前聲明異議者，視為有前項之同
    意，此亦據同法第一百五十九條之五規定甚明。查本件證人
    曾雨婷於警詢時之陳述，屬被告以外之人在審判外之陳述而
    屬傳聞證據，且不符刑事訴訟法第一百五十九條之三之規定
    ，惟檢察官、被告甲○○及辯護人就上開審判外之陳述，迄
    於本院言詞辯論終結前均未聲明異議，而本院審酌證人曾雨
    婷於陳述作成時之情況，核無違法取證之瑕疵，亦認為以之
    作為證據為適當，依上開規定，證人曾雨婷前述審判外之陳
    述，得為證據。至於檢察官、被告及辯護人迄本院言詞辯論
    終前，皆未聲請傳喚證人曾雨婷，顯已捨棄行使詰問證人曾
    雨婷之權利，本院參酌證人曾雨婷於檢察官訊問時經具結所
    為之證述，尚無顯有不可信之情況，依刑事訴訟法第一百五
    十九條之一第二項之規定，亦得採為證據（最高法院九十五
    年度台上字第六一五七號判決意旨參照），合先敘明。
二、上揭犯罪事實，業據被告甲○○於本院審理時坦承不諱，經
    核與證人曾雨婷於警詢時證述及檢察官訊問時具結證述之情
    節相符（見偵卷第一六至一九頁、三五、三六頁），並有桃
    園縣政府警察局大園分局大竹派出所搜索、扣押筆錄一份、
    現場及扣案毒品照片共五張附卷可稽，而扣案之顆粒十九包
    及藥丸三十四顆經送鑑定後，其中顆粒十九包確含有第三級
    毒品愷他命成分（合計驗餘淨重一二．二六三八公克），其
    餘藥丸三十四顆亦均含有第三級毒品對－甲氧基甲基安非他
    命（PMMA）之成分，此有憲兵司令部刑事鑑識中心九十六年
    七月十八日安鑑字第○九六○○○一一六六號鑑定書一紙可
    資佐證（見偵卷第四五頁），足見被告前開自白與事實相符
    ，堪以採信。被告以每公克愷他命六百元之價格販入，而以
    每公克愷他命一千元售出，其有營利之意圖甚明，本件事證
    明確，自應依法論科。
三、按毒品危害防制條例第四條所規定之販賣毒品罪，雖不以販
    入之後復行賣出為要件，祇要以營利為目的，將毒品販入或
    賣出，有一於此，其犯罪即為完成。惟其行為態樣，可分為
    販入、賣出、販入後復行賣出等三種情形。其中販入或賣出
    ，有一於此，其犯罪固屬完成；但在販入後復行賣出之場合
    ，行為人意圖營利而販入毒品後，至首次賣出，乃二個舉動
    之接續實行，仍祇成立一個販賣既遂罪，最高法院九十六年
    度台上字第三五五一號判決意旨參照。查愷他命及對－甲氧
    基甲基安非他命（PMMA）皆為毒品危害防制條例第二條第二
    項第三款所規定之第三級毒品，被告意圖營利販入前開第三
    級毒品，接續出售愷他命予曾雨婷，核其所為，係犯毒品危
    害防制條例第四條第三項之販賣第三級毒品罪。被告意圖營
    利向姓名年籍不詳綽號「黑糖」之成年男子販入分別為第三
    級毒品之愷他命及對－甲氧基甲基安非他命（PMMA），係一
    行為而觸犯二罪名，為同種想像競合犯，應從一重之販賣第
    三級毒品罪處斷。爰審酌被告犯後坦承犯行，態度良好，悔
    意甚殷，且僅販售愷他命一次，數量亦非鉅大等一切情狀，
    從輕量處如主文所示之刑，以啟自新。
四、扣案之愷他命合計驗餘淨重一二．二六三八公克及對－甲氧
    基甲基安非他命（PMMA）三十四顆，業經鑑定如前，其中對
    －甲氧基甲基安非他命（PMMA）並有行政院九十五年八月八
    日院臺法字第○九五○○三四八九二號公告一紙為憑，均為
    第三級毒品，係不受法律保護之違禁物，應依刑法第三十八
    條第一項第一款規定宣告沒收（最高法院九十五年度台上字
    第九一一號判決意旨參照）。又上開愷他命之外包裝袋十九
    只，係為防止愷他命裸露、逸出及潮濕之功用，並便於攜帶
    ，係供販賣毒品所用之物，至為顯然，且被告既已向綽號「
    黑糖」之男子購得上開愷他命，則包裝愷他命之包裝袋十九
    只，自係被告所有，是扣案之愷他命外包裝袋十九只，應依
    毒品危害防制條例第十九條第一項之規定諭知沒收。至被告
    販賣第三級毒品愷他命犯罪所得之財物一千元，應依同條例
    第十九條第一項之規定諭知沒收，如全部或一部不能沒收時
    ，以其財產抵償之。
乙、無罪部分：
一、公訴意旨略以：被告意圖營利，另於九十六年六月二十一日
    某時，在桃園縣蘆竹鄉○○路上之「華通電腦公司」附近，
    以每包一千元之價格，出售第三級毒品愷他命二小包予某姓
    名年籍不詳綽號「殺豬」之男子，據以牟利，因認被告此部
    分亦涉有毒品危害防制條例第四條第三項之販賣第三級毒品
    罪嫌等語（蒞庭實行公訴之檢察官雖以此部分犯行，僅有被
    告單一之自白，且依卷內資料亦無線索可供追查綽號「殺豬
    」之男子，而於本院九十六年九月三日進行準備程序時，予
    以減縮被告此部分之犯罪事實，惟依最高法院九十五年度台
    上字第二六三三號判決意旨，認到庭實行公訴之檢察官此部
    分措施，僅在促使法院之注意，非屬訴訟上之請求，故法院
    不得置原起訴事實於不顧）。
二、按犯罪事實應依證據認定之，無證據不得認定犯罪事實；不
    能證明被告犯罪者，應諭知無罪之判決，刑事訴訟法第一百
    五十四條第二項、第三百零一條第一項分別定有明文。次按
    被告或共犯之自白，不得作為有罪判決之唯一證據，仍應調
    查其他必要之證據，以察其是否與事實相符，同法第一百五
    十六條第二項亦定有明文。
三、經查，公訴人認被告涉有販賣第三級毒品愷他命予「殺豬」
    男子之犯行，僅係以被告於警詢時之自白為其所憑，姑不論
    被告業於本院審理時否認上情，且被告之自白亦不得作為有
    罪判決之唯一證據，已如前述，自難僅以被告於警詢時坦承
    有販賣愷他命二小包予「殺豬」之供述，遽認被告涉有上揭
    犯行，此外，復查無其他積極證據足認被告涉有此部分販賣
    第三級毒品之犯行，自應由本院諭知被告此部分無罪之判決
    。
據上論斷，應依刑事訴訟法第二百九十九條第一項前段、第三百
零一條第一項，毒品危害防制條例第四條第三項、第十九條第一
項，刑法第十一條、第五十五條、第三十八條第一項第一款，判
決如主文。
本案經檢察官林清安到庭執行職務。
中　　華　　民　　國　　96　　年　　10　　月　　23　　日
                  刑事第八庭  審判長法　官  邱滋杉
                                    法  官  陳彥宏
                                    法  官  吳為平
以上正本證明與原本無異。
如不服本判決，應於送達後十日內，向本院提出上訴狀。
                                    書記官  江惠婷
中　　華　　民　　國　　96　　年　　10　　月　　24　　日
附錄論罪科刑法條：
毒品危害防制條例第4條第3項
製造、運輸、販賣第三級毒品者，處 5 年以上有期徒刑，得併科
新臺幣 5 百萬元以下罰金。
